臺灣高雄地方法院刑事判決　　　　　　　　　　　　　九十一年度訴字第七七九號
　　公　訴　人　臺灣高雄地方法院檢察署檢察官
　　被　　　告　甲○○
右列被告因違反毒品危害防制條例案件，經檢察官提起公訴（九十年度偵字第五八０
二號），本院判決如左：
    主  文
甲○○施用第一級毒品，累犯，處有期徒刑玖月；又施用第二級毒品，累犯，處有期
徒刑陸月。應執行有期徒刑壹年貳月。
    事  實
一、甲○○前於八十八年及八十九年間因犯侵占罪及違反毒品危害防制條例案件，經
    本院先後於八十九年七月二十四日以八十九年訴字第三十八號，判決有期徒刑三
    月，如易科罰金以三百元折算一日確定；及以八十九年易字第三二六五號判決有
    期徒刑五月，如易科罰金，以三百元折算一日；先後於八十九年九月八日及同年
    十二月十五日均易科罰金執行完畢。並於八十七年間，因施用毒品案件，經本院
    以八十七年度毒聲字第一七一七號裁定送觀察、勒戒後，認無繼續施用毒品之傾
    向，由台灣高雄地方法院檢察署檢察官於八十七年八月二十八日以八十七年度偵
    字第一八五三二號及一七五二四號不起訴處分確定。復於八十八年間仍因施用第
    二級毒品安非他命，仍由本院以八十八年毒聲字第七八八一號及第七九七三號裁
    定送勒戒處所觀察、勒戒，經執行其一之觀察勒戒之裁定後，經勒戒處所附設之
    醫療網認甲○○有繼續施用毒品之傾向，經本院以八十八年度毒聲字第九一八七
    號裁定令入戒治處所施以強制戒治並提起公訴，於八十九年五月二十五日經本院
    以八十九年毒聲字第四一三七號裁定認羅峻榮戒治已滿三月，無繼續戒治之必要
    ，以八十九年毒聲字第四一三七號停止戒治，並宣告所餘期間付保護管束，另違
    反毒品危害防制條例案件，經本院於八十九年十二月十五日判處有期徒刑五月，
    如易科罰金以三百元折算一日，於九十年五月二十二日易科罰金執行完畢。詎甲
    ○○仍不知悛悔戒除毒品惡習，竟沈溺於毒癮，復基於施用第一級毒品海洛因及
    第二級毒品安非他命之犯意，於九十年十一月十四日九時許（起訴書誤載為九十
    一年），將己有之車號ＣＩ—四九九三號之自小客車停於高雄市○○區○○路與
後昌路口附近，在車內分別將第一級毒品海洛因捲在香煙內施用，及另將第二級
    毒品安非他命放置於電燈泡內加熱施用，嗣於是日十四時許，駕駛前開自小客車
    行經高雄市○○區○○路與正義路口時為警攔停臨檢，因持偽造「宋泉海」之身
    分證而查獲（偽造文書部分業經本院九十一年一月二十八日以九十年雄簡字第一
    四七四號判決有期徒刑四月，如易科罰金以三百元折算一日），經採尿送驗始查
    悉前情。
二、案經高雄市政府警察局楠梓分局報請台灣高雄地方法院檢察署檢察官偵查起訴。
    理  由
一、右揭事實，業據被告甲○○於警詢及本院調查、審理中供承不諱，且被告為警查
    獲時所採集之尿液檢體，經送請檢驗，被告尿液中確有甲基安非他命及嗎啡陽性
    反應，有高雄市政府警察局楠梓分局嫌疑人尿液送驗姓名代碼對照表，及高雄市
    立凱旋醫院九十年十一月二十七日以高市凱醫檢字第００二八七號煙毒尿液檢驗
    成績書各一紙在卷足稽，是被告此部分之自白與事實相符，堪以採信。
二、又被告前於八十七年間因施用第二級毒品安非他命案件，經本院以八十七年度毒
    聲字第一七一七號裁定送勒戒處所觀察、勒戒，認無繼續施用毒品之傾向，由台
    灣高雄地方法院檢察署檢察官以八十七年度偵字第一八五三二號及一七五二四號
    不起訴處分確定。復於八十八年間又因施用第二級毒品安非他命，經本院以八十
    八年度毒聲字第七八八一號及第七九七三號裁定送觀察勒戒，經執行其一之觀察
    勒戒之裁定後，認有繼續施用毒品之傾向，並經本院以八十八年度毒聲字第九一
    八七號裁定令入戒治處所施以強制戒治一年，並於八十九年五月二十五日經本院
    以八十九年毒聲字第四一三七號裁定停止戒治，及經本院以八十九年易字第三二
    六五號判決有期徒刑五月，如易科罰金，以三百元折算一日確定等情，各有上開
    不起訴處分書、判決書、台灣高雄地方法院檢察署刑案資料查註紀錄表及台灣高
    等法院被告全國前案紀錄表各一份附卷足憑。綜上說明，本件事證明確，被告犯
    行洵堪認定。
三、查海洛因與安非他命依其成癮性、濫用性及對社會危害性之程度，已分別為毒品
    危害防制條例第二條第二項第一款、第二款列為第一級毒品與第二級毒品。核被
    告甲○○所為，係犯毒品危害防制條例第十條第一項施用第一級毒品與同條第二
    項施用第二級毒品之二罪。又被告非法持有第一級毒品與第二級毒品安非他命之
    低度行為，已分別為其施用之高度行為所吸收，皆不另論罪。再被告所犯上開二
    罪間，罪名互異、犯意各別，應分論併罰。末查，被告前於八十七年及八十八年
    間因違反毒品危害防制條例及侵占案件，經本院判處有期徒刑三月及有期徒刑五
    月確定，並均得易科罰金，分別於八十九年九月八日及九十年五月二十二日易科
    罰金執行完畢，此有台灣高等法院被告全國前案紀錄表一份在卷足憑，被告於有
    期徒刑執行完畢後五年內再犯有期徒刑以上刑之二罪，均為累犯，並各加重其刑
    。爰審酌被告之素行不佳，深陷毒品海洛因與安非他命之中無法自拔，經多次施
    以觀察勒戒、強制戒治，仍無法徹底戒絕毒癮，戕害國民身體健康甚鉅，進而影
    響社會公共秩序，及被告犯罪後坦承犯行，在庭態度良好等一切情狀，分別量處
    如主文所示之刑，並定其應執行刑以為懲儆。
據上論斷，應依刑事訴訟法第二百九十九條第一項前段，毒品危害防制條例第十條第
第一項、第二項，刑法第十一條前段、第五十一條第五款、第四十七條，判決如主文
。
中      華      民      國    九十一    年      四      月     十六     日
                        臺灣高雄地方法院刑事第四庭
                            法    官   程克琳
右正本證明與原本無異。
如不服本判決，應於判決送達後十日內，向本院提出上訴狀。
                             書記官     梁瑜玲
中    華    民    國      九十一      年      四      月      十七      日
【附錄本案所犯法條全文】
毒品危害防制條例第十條：
施用第一級毒品者，處六月以上五年以下有期徒刑。
施用第二級毒品者，處三年以下有期徒刑。
